最高法院刑事判決　　　　　　　九十四年度台非字第二七四號
　　上　訴　人　最高法院檢察署檢察總長
　　被　　　告　甲○○
上列上訴人因被告詐欺案件，對於台灣台南地方法院中華民國九
十四年五月五日第一審確定簡易判決（九十四年度簡字第一０五
三號，聲請簡易判決處刑案號：台灣台南地方法院檢察署九十三
年度偵字第九三二五號），認為違法，提起非常上訴，本院判決
如下：
    主  文
原判決撤銷。
甲○○幫助意圖為自己不法之所有，以詐術使人將本人之物交付
，處有期徒刑參月，如易科罰金，以參佰元折算壹日。
    理  由
非常上訴理由稱：「一、按判決不適用法則或適用法則不當者，
為違背法令，刑事訴訟法第三百七十八條定有明文。次按刑法累
犯之成立，以受有期徒刑之執行完畢，或受無期徒刑或有期徒刑
一部之執行而赦免後，五年以內再犯有期徒刑以上之罪為要件，
此為刑法第四十七條所明文。故有期徒刑如尚未執行完畢，再犯
有期徒刑以上之罪者，即不得依刑法第四十七條累犯之規定加重
其刑，否則即有適用法則不當之違背法令。二、經查，本件被告
甲○○於九十二年間，因違反替代役實施條例案件，經台灣台南
地方法院判處有期徒刑二月確定，並於九十二年十月七日易科罰
金執行完畢。被告於九十二年七月十七日再犯本件詐欺罪，其犯
罪時間在上開案件尚未執行完畢前，並不合於刑法第四十七條累
犯之要件，依前揭說明，自不構成累犯，原審論以累犯並加重其
刑，應有判決適用法則不當之違法。案經確定，且於被告不利，
爰依刑事訴訟法第四百四十一條、第四百四十三條提起非常上訴
，以資糾正。」等語。
本院按判決適用法則不當者，為違背法令，刑事訴訟法第三百七
十八條定有明文。又按刑法累犯之成立，以受有期徒刑之執行完
畢，或受無期徒刑或有期徒刑一部之執行而赦免後，五年以內再
犯有期徒刑以上之罪為要件，此為刑法第四十七條所明文。故有
期徒刑如尚未執行完畢，再犯有期徒刑以上之罪者，即不得依刑
法第四十七條累犯之規定加重其刑，否則即有適用法則不當之違
背法令。本件被告甲○○於民國九十二年間，因違反替代役實施
條例，經原審法院判處有期徒刑二月確定，並於九十二年十月七
日易科罰金執行完畢。有執行卷載明可稽。則其於九十二年間某
日（同年七月十七日之前）再犯本件幫助詐欺罪時，上開犯罪所
處有期徒刑自尚未執行完畢，並不成立累犯。原審不察，竟於判
決內依累犯之規定加重其刑，適用刑法第三百三十九條第一項（
漏列第三十條第二項）、第四十七條、第四十一條第一項前段、
罰金罰鍰提高標準條例第一條前段、第二條論處被告幫助意圖為
自己不法之所有，以詐術使人將本人之物交付，累犯罪刑（處有
期徒刑肆月），顯有判決適用法則不當之違背法令。案經確定，
且於被告不利，非常上訴意旨執以指摘，洵有理由，應由本院將
原判決撤銷，另行判決，以資救濟。
據上論結，應依刑事訴訟法第四百四十七條第一項第一款但書，
刑法第三百三十九條第一項、第三十條第二項、第四十一條第一
項前段，罰金罰鍰提高標準條例第一條前段、第二條，判決如主
文。
中　　華　　民　　國　九十四　年　 十二　 月　　九 　 日
                      最高法院刑事第十庭
                          審判長法官  洪　清　江
                                法官  石　木　欽
                                法官  李　伯　道
                                法官  林　勤　純
                                法官  陳　晴　教
      本件正本證明與原本無異
                                      書  記  官
中　　華　　民　　國　九十四　年　 十二 　月 　十六 　日
                                                      V
附錄條文：
刑法第三百三十九條第一項：
意圖為自己或第三人不法之所有，以詐術使人將本人或第三人之
物交付者，處五年以下有期徒刑、拘役或科或併科一千元以下罰
金。
